【裁判字號】    97,竹簡,1010
【裁判日期】    971114
【裁判案由】    偽造文書
【裁判全文】
臺灣新竹地方法院刑事宣示判決筆錄    97年度竹簡字第1010號
聲  請  人  臺灣新竹地方法院檢察署檢察官
被      告  甲○○
            乙○○
上列被告等因偽造文書案件，經檢察官聲請簡易判決處刑（97年
度偵字第2293號）後，聲請改依協商程序而為判決，本院於中華
民國97年11月14日下午4時30分在本院刑事第6法庭宣示判決，出
席職員如下：
法官起立朗讀判決主文、犯罪事實要旨、處罰條文及告以上訴限
制、期間並提出上訴狀之法院，且諭知記載其內容：
一、主  文：
    甲○○偽造署押，足以生損害於公眾及他人，累犯，處有期
    徒刑陸月，如易科罰金，以新臺幣壹仟元折算壹日。附表所
    示偽造「張定輝」、「謝恩玲」之署押簽名、指印，均沒收
    之。
    乙○○偽造署押，足以生損害於公眾及他人，處有期徒刑貳
    月，如易科罰金，以新臺幣壹仟元折算壹日。附表編號五所
    示偽造「謝恩玲」之署押簽名、指印，均沒收之。
二、犯罪事實要旨：
(一)、甲○○曾有業務過失致死、違反毒品危害防制條例等前科紀
    錄，最近乙次係於民國91年間，分別因施用第二級毒品案件
    ，經本院以92年度竹東簡字第13號判決判處有期徒刑6 月確
    定，及因故買贓物、加重竊盜、收受贓物等案件，經本院以
    91年度易字第947號判決分別判處有期徒刑5月、10月、10月
    ，並定其應執行刑為有期徒刑2 年確定。上開案件經接續執
    行，於94年11月3 日縮短刑期假釋付保護管束出監，後於95
    年1月18日保護管束期滿未經撤銷視為已執行完畢。
(二)、詎甲○○仍不知悔改，於97年3月3日凌晨1 時許，駕駛竊得
    之車牌號碼JW-6440號自小貨車，行經新竹縣竹東鎮陸豐里2
    鄰26號前為警查獲時，因其另涉違反槍砲彈藥刀械管制條例
    案件，而遭臺灣桃園地方法院發布通緝，為掩飾已遭通緝之
    事實，竟基於接續偽造署押之單一犯意，於同日凌晨1 時20
    分許至上午11時15分許之間，在新竹縣政府警察局竹東分局
    二重埔派出所詢問時，冒用其兄張定輝之名義應訊，分別於
    附表編號一至四所示之調查筆錄、新竹縣政府警察局竹東分
    局扣押筆錄、扣押物品目錄表、逮捕通知書上偽造「張定輝
    」之署押簽名並按捺指印。其間，甲○○復唆使本無犯意之
    女友乙○○冒充為張定輝之妻謝恩玲前來警局，乙○○應允
    後乃萌生偽造署押之犯意，於同日凌晨2 時50分許，偽以謝
    恩玲名義前往上開派出所探視，並在附表編號五所示之逮捕
    通知書上偽造「謝恩玲」之署押簽名並按捺指印。嗣甲○○
    於當日下午4 時許，在臺灣新竹地方法院檢察署接受內勤檢
    察官訊問時，又於附表編號六所示之訊問筆錄上接續偽造「
    張定輝」之署押簽名，足生損害於張定輝、謝恩玲以及刑事
    偵查之正確性。嗣經警察覺有異而循線追查，始悉上情。
三、處罰條文：
    刑法第29條第2項、第217條第1項。
四、附表所示偽造「張定輝」、「謝恩玲」之署押簽名、指印，
    應依刑法第219 條之規定，不問屬於犯人與否，均沒收之。
五、協商判決除有刑事訴訟法第455條之4第1項第1款於本訊問程
    序終結前，被告撤銷協商合意或檢察官撤回協商聲請者；第
    2款被告協商之意思非出於自由意志者；第4款被告所犯之罪
    非第455條之2第1項所定得以協商判決者；第6款被告有其他
    較重之裁判上一罪之犯罪事實者；第7 款法院認應諭知免刑
    或免訴、不受理者情形之一，及違反同條第2 項「法院應於
    協商合意範圍內為判決；法院為協商判決所科之刑，以宣告
    緩刑或2 年以下有期徒刑、拘役或罰金為限」之規定者外，
    檢察官與被告均不得上訴。
六、如有前項得上訴之情形，得自收受宣示判決筆錄送達之日起
    10日內，向本院提出上訴書狀，上訴於第二審法院。上訴書
    狀應敘述具體理由，未敘述上訴理由者，應於上訴期間屆滿
    後20日內補提理由書狀於本院（均須按他造當事人之人數附
    繕本，並請勿「逕送上級法院」）。
中    華    民    國    97    年    11    月    14    日
                  新竹簡易庭  法  官  林惠君
以上正本證明與原本無異。
中    華    民    國    97    年    11    月    14    日
                              書記官  蔣淑君
附錄本案論罪科刑法條：
刑法第217條第1項（偽造印章、印文或署押罪）
偽造印章、印文或署押，足以生損害於公眾或他人者，處 3年以
下有期徒刑。
附表：
┌──┬────────┬─────────┬────────┬───────┐
│編號│    文書名稱    │被告偽造署押之欄位│ 偽造署押之態樣 │偽造之署押所在│
│    │                │                  │                │卷頁          │
├──┼────────┼─────────┼────────┼───────┤
│ 一 │新竹縣政府警察局│受詢問人欄、簽名欄│偽造「張定輝」之│臺灣新竹地方法│
│    │竹東分局二重埔派│                  │署押簽名共5枚、 │院檢察署97年度│
│    │出所97年3月3日第│                  │按捺指印共5枚   │偵字第1723號偵│
│    │1次、第2次調查筆├─────────┼────────┤查卷（下稱第17│
│    │錄              │      騎縫處      │ 按捺指印共6枚  │23號卷）第7 至│
│    │                │                  │                │11頁          │
├──┼────────┼─────────┼────────┼───────┤
│ 二 │新竹縣政府警察局│受執行人簽名捺印欄│偽造「張定輝」之│第1723號卷第18│
│    │竹東分局97年3月3│                  │署押簽名共3枚、 │至19頁        │
│    │日扣押筆錄      │                  │按捺指印共3枚   │              │
│    │                ├─────────┼────────┤              │
│    │                │      騎縫處      │按捺指印共4枚   │              │
├──┼────────┼─────────┼────────┼───────┤
│ 三 │竹東分局扣押物品│所有人／持有人／保│偽造「張定輝」之│第1723號卷第20│
│    │目錄表          │管人欄            │署押簽名乙枚、按│頁            │
│    │                │                  │捺指印乙枚      │              │
├──┼────────┼─────────┼────────┼───────┤
│ 四 │新竹縣政府警察局│被通知人姓名欄、簽│偽造「張定輝」之│第1723號卷第22│
│    │竹東分局97年3月3│名捺印欄          │署押簽名共2枚、 │頁            │
│    │3 日逮捕通知書（│                  │按捺指印乙枚    │              │
│    │通知被告）      │                  │                │              │
├──┼────────┼─────────┼────────┼───────┤
│ 五 │新竹縣政府警察局│被通知人簽名捺印欄│偽造「謝恩玲」之│第1723號卷第23│
│    │竹東分局97年3月3│                  │署押簽名乙枚、按│頁            │
│    │3 日逮捕通知書（│                  │捺指印乙枚      │              │
│    │通知家屬）      │                  │                │              │
├──┼────────┼─────────┼────────┼───────┤
│ 六 │臺灣新竹地方法院│   受訊問人欄     │偽造「張定輝」之│第1723號卷第35│
│    │檢察署97年3月3日│                  │署押簽名乙枚    │頁            │
│    │訊問筆錄        │                  │                │              │
└──┴────────┴─────────┴────────┴───────┘


司法院資訊處製作；財團法人民間司法改革基金會備份。
